【裁判字號】    98,交抗,612
【裁判日期】    980828
【裁判案由】    聲明異議
【裁判全文】
臺灣高等法院高雄分院刑事裁定         98年度交抗字第612號
抗  告  人
即受處分人  甲○○
上列抗告人因違反道路交通管理處罰條例事件聲明異議案件，不
服臺灣屏東地方法院中華民國98年7 月7 日裁定（98年度交聲字
第234 號），提起抗告，本院裁定如下：
    主  文
抗告駁回。
    理  由
一、抗告意旨略以：抗告人即受處分人（下稱抗告人）之駕駛執
    照之有效期間長達30年，致抗告人不知有效期間後要換照，
    又抗告人未接獲通知到案繳納罰鍰或到案聽候裁決，即逕行
    加重罰鍰金額，均有未合。原審裁定駁回抗告人之異議聲明
    ，即有未當。
二、按汽車駕駛執照自發照之日起每滿6 年換發1 次，汽車駕駛
    人應於有效期限屆滿前1 個月內向公路監理機關申請換發新
    照；汽車駕駛執照逾期未換發新照者，不得駕駛汽車；道路
    交通安全規則第52條第1 項及第7 項定有明文。又汽車駕駛
    人，持逾期之駕駛執照駕車者，處新臺幣（下同）1,800 元
    以上3,600 元以下罰鍰，駕駛執照並扣繳之，道路交通管理
    處罰條例第22條第1 項第7 款、第2 項定有明文。
三、經查：
    (一)抗告人於民國98年1 月30日下午4 時55分許，騎乘KN9 －
      457 號重型機車，行經高雄縣大寮鄉○○路與自由路口，
      為警查獲抗告人有駕駛執照逾有效期間仍駕車之違規行為
      之情，有高雄縣警察局舉發違反道路交通管理事件通知單
      在卷可稽；又抗告人之駕駛執照發照日期為58年9 月18日
      ，有效日期為85年6 月8 日，亦有抗告人駕駛執照影本可
      參；是抗告人於98年1 月30日有駕駛執照逾有效期間仍駕
      車之違規行為，自堪以認定。是依上開規定，抗告人依法
      自應於85年6 月8 日有效期限屆滿前1 個月內向公路監理
      機關申請換發新駕駛執照。再抗告人持有之駕駛執照既已
      載明有效日期為85年6 月8 日，抗告人自不可不知其駕駛
      執照逾期。是抗告人辯稱不知有效期間後要換照等語，尚
      無可採。
    (二)另依道路交通管理處罰條例第92條第3 項規定，本條例之
      罰鍰基準之處理細則，由交通部會同內政部定之。而依上
      開法律授權所定之違反道路交通管理事件統一裁罰基準及
      處理細則第2 條第2 項定有「違反道路交通管理事件統一
      裁罰基準表」，為處分機關之統一裁罰基準。抗告人於上
      開時、地因有駕駛執照逾有效期間仍駕車之違規行為，經
      警當場填寫高雄縣警察局舉發違反道路交通管理事件通知
      單舉發，並載明應到案日期為98年2 月14日，惟遭抗告人
      拒絕簽收，員警即向抗告人告知應到案處所及時間等情，
      亦經高雄縣警察局舉發違反道路交通管理事件通知單上載
      明，有該通知單在卷可憑。是抗告人空言未收受通知單，
      不知應於98年2 月14日到案，乃無可取。從而，原處分機
      關以抗告人未於98年2 月14日前到案繳納罰鍰或到案聽候
      裁決，依違反道路交通管理事件統一裁罰基準表裁決罰鍰
      新臺幣3 千600 元，於法核無不合。
    綜上上所述，原審裁定駁回抗告人之異議聲明，即屬正當。
    抗告人之抗告，為無理由，應予駁回。
四、據上論結，應依道路交通案件處理辦法第26條、刑事訴訟法
    第412 條，裁定如主文。
中    華    民    國    98    年    8     月    28    日
                  刑事第八庭    審判長法  官   洪兆隆
                                      法  官   陳志銘
                                      法  官   郭玫利
以上正本證明與原本無異。
不得再抗告。
中    華    民    國    98    年    8     月    28    日
                                      書記官   楊茱宜


司法院資訊處製作；財團法人民間司法改革基金會備份。
